【裁判字號】    98,交聲,447
【裁判日期】    990113
【裁判案由】    聲明異議
【裁判全文】
臺灣屏東地方法院交通事件裁定         98年度交聲字第447號
原處分機關  交通部公路總局高雄區監理所屏東監理站
異  議  人  甲○○○
上列異議人因違反道路交通管理處罰條例案件，對於原處分機關
於民國98年12月7 日所為之處分（原處分：屏監違字第裁82-V00
000000號），聲明異議，本院裁定如下：
    主  文
異議駁回。
    理  由
一、原處分機關以異議人騎乘車牌號碼為OLK-285 號普通重型機
    車，於民國98年7 月6 日上午8 時50分許，沿玉米區3 巷由
    東往西行駛至與新榮路之無號誌而無交通指揮人員指揮之交
    岔路口時，與訴外人張東富所駕駛沿新榮路由北往南行駛之
    車牌號碼為WL-8739 號普通自小貨車發生擦撞肇事而受傷，
    而有左方車不讓右方車先行之違規事實，經屏東縣政府警察
    局屏東分局長治車禍處理小組員警魏振山據報前往現場處理
    後，當場舉發，經查核無訛，乃依道路交通管理處罰條例第
    45條第1 項第9 款、第63條第1 項第1 款暨違反道路交通管
    理事件統一裁罰基準及處理細則等規定，科處罰鍰新臺幣（
    下同）600 元，並記違規點數1 點等語。
二、異議意旨略以：本件異議人騎乘之機車已過馬路一半後，訴
    外人張東富才駕車從機車右方衝撞，造成機車刮地痕長達3
    公尺遠，且現場亦無訴外人張東富煞車痕，足見當時係因訴
    外人張東富車速過快之因素而肇事，為此聲明不服提起異議
    云云。
三、按「汽車行駛至交岔路口，其行進、轉彎，應依下列規定：
    ．．二、行至無號誌或號誌故障而無交通指揮人員指揮之交
    岔路口，支線道車應暫停讓幹線道車先行。未設標誌、標線
    或號誌劃分幹、支線道者，少線道車應暫停讓多線道先行；
    車道數相同時，轉彎車應暫停讓直行車先行；同為直行車或
    轉彎車者，左方車應暫停讓右方車先行。」、「汽車駕駛人
    ，爭道行駛有下列情形之一者，處新臺幣六百元以上一千八
    百元以下罰鍰：．．九、支線道車不讓幹線道車先行。少線
    道車不讓多線道車先行。車道數相同時，左方車不讓右方車
    先行。」、「汽車駕駛人有下列各款所列條款之一者，除依
    原條款處罰鍰外，並予記點：一、有．．第四十五條．．情
    形之一者，各記違規點數一點。」此道路交通管理處罰條例
    第45條第1 項第9 款、第63條第1 項第1 款分別定有明文。
    又所謂左方車與右方車之判斷，即以駕駛人為主，應讓右方
    的車輛先行。
四、經查：
  (一)異議人騎乘車牌號碼為OLK-285 號普通重型機車，於98年7
    月6 日上午8 時50分許，沿玉米區3 巷由東往西行駛至與新
    榮路之交岔路口時，與訴外人張東富所駕駛沿新榮路由北往
    南行駛之車牌號碼為WL-873 9號普通自小貨車發生擦撞肇事
    乙節，業據本院依職權向屏東縣政府警察局屏東分局調取該
    車禍事故調查卷宗資料，經核閱無訛，亦為異議人所不爭執
    。
  (二)又上開交岔路口，係無號誌、無交通指揮人員指揮、未設標
    誌（標線或號誌）劃分幹、支線道，且車道數相同，異議人
    與訴外人張東富均為直行車等情，有卷存道路交通事故現場
    圖、道路交通事故調查報告表(一)(二)各1 紙在卷可證。再者，
    依上開說明及道路交通事故現場圖，可知異議人當時行駛方
    向屬左方車，訴外人張東富屬右方車無訛，是依上開規定，
    異議人之左方車應暫停讓訴外人張東富之右方車先行，然依
    上開道路交通事故現場圖、道路交通事故調查報告表(一)(二)所
    示，該現場並無任何停煞之痕跡，且刮地痕地點接近交岔路
    口中心處，足徵當時異議人並未讓訴外人張東富右方車先行
    ，而行駛至交岔路口中心處發生事故，是異議人有原處分所
    指之違規行為，應可認定。至於異議人所指訴外人張東富另
    有上開違規之情形，乃係訴外人張東富是否應受行政罰，或
    對異議人之受傷應否負刑事、民事責任之問題，亦無從解免
    異議人違規行為應受行政罰之責任，附此敘明。
  (三)綜上所述，本件異議人既有上開違規行為，處分機關依上開
    規定，裁處上開行政罰，於法即無誤，異議人之異議為無理
    由，應予駁回。
五、據上論斷，應依道路交通管理處罰條例第87條第2 項、道路
    交通案件處理辦法第19條，裁定如主文。
中    華    民    國    99    年    1     月    13    日
                    交通法庭    法  官  曾吉雄
以上正本證明與原本無異。
如不服本裁定應於收受送達後五日內向本院提出抗告書狀敘述抗
告之理由抗告於台灣高等法院高雄分院。
中    華    民    國    99    年    1     月    13    日
                                書記官  林祥玉

司法院資訊處製作；財團法人民間司法改革基金會備份。
